臺灣屏東地方法院刑事判決　　　　　　　　　　　　　九十三年度訴字第二九八號
　　公　訴　人　臺灣屏東地方法院檢察署檢察官
　　被　　　告　甲○○
右列被告因違反槍砲彈藥刀械管制條例案件，經檢察官提起公訴（九十二年度偵字第
五八二三號），本院裁定以簡式審判程序審理，茲判決如左：
    主  文
甲○○未經許可，持有可發射子彈具有殺傷力之改造手槍，累犯，處有期徒刑壹年陸
月，併科罰金新台幣貳拾萬元，罰金如易服勞役，以罰金總額與陸個月之日數比例折
算。扣案可發射子彈具有殺傷力之改造手槍貳枝（槍枝管制編號000000000
0、0000000000）、改造子彈肆顆沒收。
    事  實
一、甲○○前於民國八十七年間，因違反肅清煙毒條例、麻醉藥品管理條例等案件，
    經法院分別判處有期徒刑三年三月、六月確定，定應執行刑為有期徒刑三年七月
    ，於九十一年七月十日假釋期滿執行完畢，仍不知悔改，明知槍枝、子彈係屬違
    禁物品，未經中央主管機關許可，不得持有，竟仍於九十二年八、九月間某日，
    以每支新台幣（下同）七千五百元之價格，在屏東市○○路一三八之十九號之國
    揚防衛器材店內，向某姓名年籍不詳之成年男子購買可發射子彈具有殺傷力之改
    造手槍二支（槍枝管制編號0000000000、0000000000），
    及以每顆一百元之價格，購買改造子彈二十顆（僅四顆具有殺傷力，另十六顆經
    甲○○檢視後發覺為無殺傷力之不良品，已丟棄於高屏溪中），得手後，供己防
    身使用。嗣於九十二年十一月二十七日十一時五十分許，為警在其位於屏東市○
    ○路六五二之三號居處查獲，並扣得上開可發射子彈具殺傷力之改造手槍二支及
    改造子彈四顆。
二、案經屏東縣警察局潮州分局報告台灣屏東地方法院檢察署檢察官偵查起訴。
    理  由
一、上述事實，業據被告於警、偵訊及本院審理時坦承不諱，並有照片數張附卷可稽
    ，及上述改造手槍二支、改造子彈四顆扣案可資佐證。又扣案改造手槍二支、改
    造子彈四顆等經送往內政部警政署刑事警察局鑑定後，認為(一)送鑑制式九０手槍
    一支（槍枝管制編號0000000000），實際由仿ＧＬＯＣＫ廠十七型半
    自動手槍製造之玩具手槍換裝土造金屬槍管而成之改造手槍，機械性能良好，可
    擊發適用子彈，認具殺傷力；(二)送鑑改造四五手槍一支（槍枝管制編號0000
    000000），係由仿ＣＯＬＴ廠半自動手槍製造之金屬玩具手槍，換裝土造
    金屬槍管改造而成之改造手槍，機械性能良好，可擊發適用子彈，認具殺傷力；
    (三)送鑑子彈四顆，其中三顆認均係由玩具金屬彈殼加裝直徑約七‧四公釐金屬彈
    頭組合而成之改造子彈，經採樣一顆試射，可擊發，具殺傷力；另一顆認係由玩
    具金屬彈殼加裝直徑約六公釐鋼珠組合而成之改造子彈，經試射，可擊發，認具
    殺傷力，此有內政部警政署刑事警察局九十三年二月二日刑鑑字第○九二○二二
    九九七八號槍彈鑑定書一份在卷可按，此為鑑定機關本於專業及經驗所得之結論
    ，應可憑信。是被告自白與事實相符，本件事證明確，其犯行應可認定。
二、核被告所為，係犯槍砲彈藥刀械管制條例第十一條第四項之未經許可持有可發射
    子彈具有殺傷力之槍枝罪、同條例第十二條第四項之未經許可持有子彈罪。被告
    以一持有行為，同時持有槍枝及子彈，觸犯構成要件不同之罪名，為想像競合犯
    ，應從一重之未經許可持有可發射子彈具有殺傷力之改造手槍罪論處。被告前於
    八十七年間，因違反肅清煙毒條例、麻醉藥品管理條例等案件，經法院分別判處
    有期徒刑三年三月、六月確定，定應執行刑為有期徒刑三年七月，於九十一年七
    月十日假釋期滿執行完畢，有台灣高等法院被告全國前案紀錄表可參，其於五年
    內再犯有期徒刑以上之罪，為累犯，應加重其刑。爰審酌被告之素行（見前科表
    ），任意持有槍枝、子彈，對社會治安造成危害，其犯罪之動機、目的、手段，
    所生危害，犯罪後坦承犯行，態度尚稱良好等一切情狀，量處如主文所示之刑，
    並就其科處罰金部分諭知易服勞役之折算標準。扣案改造手槍二支（槍枝管制編
    號0000000000、0000000000）、改造子彈四顆，係屬違禁
    物，應依刑法第三十八條第一項第一款之規定，宣告沒收。至被告所購另十六顆
    無殺傷力之不良品子彈，因已丟棄於高屏溪中，顯已滅失，且非違禁物，爰不予
    宣告沒收。
據上論斷，應依刑事訴訟法第二百九十九條第一項前段、第二百七十三條之一第一項
，槍砲彈藥刀械管制條例第十一條第四項、第十二條第四項，刑法第十一條前段、第
五十五條、第四十七條、第四十二條第三項、第三十八條第一項第一款，罰金罰鍰提
高標準條例第二條，現行法規所定貨幣單位折算新臺幣條例第二條，判決如主文。
本案經檢察官黃莉琄到庭執行職務。
中      華      民      國      九十三      年    九    月    二十七    日
                                    台灣屏東地方法院刑事第二庭
                                        法  官    翁世容
右正本證明與原本無異。
如不服本判決應於收受本判決送達後十日內向本院提出上訴書狀，其未敘述上訴理由
者，並得於提起上訴後十日內向本院補提理由書狀（均須按他造當事人之人數附繕本
 ）「切勿逕送上級法院」
                                        書記官    王秋淑
中    華    民    國     九十三      年      九      月     二十九     日
附錄：
槍砲彈藥刀械管制條例第十一條第四項
未經許可，持有、寄藏或意圖販賣而陳列第一項所列槍砲者，處一年以上七年以下
有期徒刑，併科新臺幣七百萬元以下罰金。
槍砲彈藥刀械管制條例第十二條第四項
未經許可，持有、寄藏或意圖販賣而陳列子彈者，處五年以下有期徒刑，併科新台
幣三百萬元以下罰金。
